# 外币现流附表折算汇率

提问人：JiangAFFF 时间：2021-06-16 21:28:12
如题
子公司现流及现流附表为港币编制，母公司本位币为人民币，现子公司现流需要折算成人民币进行合并，请问现流是按照平均汇率来折算，那么现流附表是否也是按照平均汇率来算呢？还是说资产负债表科目（比如说存货的减少）需要分别按照年初汇率计算年初存货，年末汇率计算年末存货来进行现流附表折算呢？

回答人：chenyiwei
现金流量表附表是对经营活动现金流量的另一种编制方法，也是反映本期内的变动数，所以应采用与利润表和现金流量表正表相一致的折算汇率，即本期内的加权平均汇率。不应“分别按照年初汇率计算年初存货，年末汇率计算年末存货”。